【裁判字號】    92,聲,874
【裁判日期】    921201
【裁判案由】    聲請交保
【裁判全文】
臺灣士林地方法院刑事裁定                          九十二年度聲字第八七四號
    聲  請  人
    即  被  告  甲○○
    選任辯護人  余西鈞律師
右列聲請人即被告因竊盜案件，經聲請具保停止羈押，本院裁定如左：
    主  文
聲請駁回。
    理  由
一、本件聲請人即被告甲○○因竊盜案件，前經本院認為有刑事訴訟法第一百零一條
    之一第一項第五款之情形，有羈押之必要，而於民國九十二年十月二十七日執行
    羈押在案。
二、聲請意旨略以：聲請人即被告因竊盜案件，經警查緝到案，現於羈押期間每日均
    深刻自省，對罪行深感悔悟，且均虔誠念佛懺悔，亦深覺對不起被害人。鈞院前
    羈押理由雖提及被告有事實足認因有經濟壓力所迫而反覆實施上開同一犯罪之虞
    。然被告與共同被告陳佳豪、陳健業共犯此案時，所負責部分僅為把風，負責觀
    察行竊時之外部環境狀況，被告本人並無相關拆卸汽車音響及其他零組件之能力
    ，足以證明本人涉案程度輕微，且因未具實際執行竊取汽車音響及零組件之能力
    ，原羈押考量之原因，恐無法構成，爰懇請考量被告個別狀況，准予具保停止羈
    押。
三、經查本件被告於本院前為羈押訊問時，即已坦承有為起訴書附表所示之四件加重
    竊盜犯行，另依被告在警詢及偵訊及偵查中法官受理羈押聲請訊問時，均就其於
    九十二年七月中旬起至同年九月二十一日止之常業竊盜犯行直承不諱，被告在短
    短二個多月的時間內，就犯下高達二、三十輛的汽車零件竊案，並有固定銷贓去
    處，堪認其犯刑法第三百二十二條、第三百二十一條之以攜帶兇器竊盜為常業的
    犯罪嫌疑重大，被告偵查中已提及係因家庭經濟生活拮据而犯罪，並將犯罪後銷
    贓所得貼補家用及還債，在被告經濟狀況並未明顯好轉情形下，亦有事實足認被
    告有高度可能性再因經濟壓力所迫而反覆實施上開同一犯罪之虞，且此種危險並
    非交保所能避免，至被告雖稱其僅擔任把風工作，未具拆卸汽車零件能力，故無
    反覆實施同一犯罪之虞云云，查本件同案被告陳佳豪、陳建業、陳佳慶、吳民榮
    在警詢、偵查中，固均供述是由陳佳豪、陳建業進入車內拆卸零件而行竊，被告
    甲○○等其他人則在外把風等語，然依陳佳豪、陳建業在偵訊時所供之情，被告
    等不過使用五金行即可購得之扳手及螺絲起子之工具行竊，且所竊取之汽車音響
    、儀錶板、行車電腦、方向盤、安全氣囊、線路器、置物盒等零件，以一般有行
    車駕駛經驗而對汽車構造稍有瞭解之人均知，只需具備上開工具，即得輕易拆卸
    竊取，毋需何專業技能，此另由下手行竊之陳建業自承前從事與汽車零件拆卸毫
    無關聯之徵信業工作，亦可得證。故被告辯稱其無能力反覆實施同一犯罪之虞云
    云，並不可採，是認被告羈押原因尚未消滅；再參酌羈押處分固對被告自由造成
    限制，但其程度相對於防止被告反覆實施同一犯罪對社會秩序造成危害之正面利
    益，核未逾適度之比例關係，認仍有羈押之必要，則本件聲請具保停止羈押，不
    能准許，應予駁回。
據上論斷，應依刑事訴訟法一百二十一條第一項，裁定如主文。
中      華      民      國    九十二    年     十二     月      一      日
                                    臺灣士林地方法院刑事第四庭
                                    審判長法  官  謝  靜  恒
                                          法  官  何  信  慶
                                          法  官  梁  哲  瑋
右正本證明與原本無異。
如不服本裁定應於送達後五日內向本院提出抗告狀。
                                          書記官  陳  美  英
中      華      民      國    九十二    年     十二     月      三      日


司法院資訊處製作；財團法人民間司法改革基金會備份。
